【裁判字號】    97,抗,920
【裁判日期】    970623
【裁判案由】    返還提存物
【裁判全文】
臺灣高等法院民事庭裁定              97年度抗字第920號
抗  告  人    乙○○
上列抗告人因與相對人甲○○間返還擔保金事件，對於中華民國
97年4月9日臺灣桃園地方法院97年度聲字第448號裁定提起抗告
，本院裁定如下：
    主  文
抗告駁回。
抗告訴訟費用新台幣壹仟元由抗告人負擔。
    理  由
一、按應供擔保之原因消滅，供擔保人證明受擔保利益人同意返
    還者，或訴訟終結後，供擔保人證明已定20日以上之期間，
    催告受擔保利益人行使權利而未行使者，或法院依供擔保人
    之聲請，通知受擔保利益人於一定期間內行使權利，並向法
    院為行使權利之證明而未證明者，法院應依供擔保人之聲請
    ，以裁定命返還其提存物或保證書，民事訴訟法第104條第1
    項定有明文；又上開規定，依同法第106條之規定，於其他
    依法令供訴訟上之擔保者，準用之。
二、本件抗告人在原法院聲請意旨略以：伊前依原法院72年度全
    字第467號假扣押裁定，向原法院提存所為相對人提存擔保
    金新台幣 (下同)8 萬4,000元 (下稱系爭擔保金)後，已為
    假扣押之強制執行在案。茲因原法院業以96年度全聲字第
    102 號裁定撤銷上開假扣押裁定確定，且伊亦已於訴訟終結
    後，聲請原法院於97年2月1日通知相對人於收受通知後21日
    內行使權利，惟相對人於上開期間屆滿前並未行使權利，爰
    聲請准予返還系爭擔保金云云，固據其提出原法院96年度全
    聲字第102號民事裁定暨確定證明書、原法院72年度全字第
    467號民事裁定、原法院96年6月19日桃院木執72年執全松字
    第370號函文、72年度存字第435號提存書、抗告人於97年1
    月14日所具民事聲請通知行使權利狀及原法院97年2月1日桃
    院永民純97年度聲字第129號函文為證（見原法院卷2至10頁
    ）。
三、惟查，經本院調取原法院97年度聲字第129號通知行使權利
    事件卷宗查閱發現，抗告人向原法院聲請通知相對人行使權
    利，其所具聲請狀所記載相對人之住所係在「桃園市○○路
    ○段117號」，而原法院亦係依抗告人所陳報之上開地址為
    送達，寄存於桃園縣政府警察局桃園分局武陵派出所 (見上
    開聲字第129號卷21頁)，然相對人所設籍之住所係在「桃園
    縣桃園市○○路○段117號」，有戶籍謄本可稽（見同上聲字
    卷17頁)，原法院聲字第12 9號卷17頁），足見原法院所為
    之上開送達並不合法，尚不生通知相對人行使權利之效力，
    揆諸首揭規定，自與民事訴訟法第106條、第104條第1項所
    規定之要件不符。從而，原裁定駁回抗告人所為返還系爭擔
    保金之聲請，並無不合。抗告意旨僅聲請將其所具上開聲請
    狀所記載相對人之地址更正如戶籍謄本所載，惟既未經原法
    院再行按址為合法送達，是抗告人執此指摘原裁定不當，聲
    明廢棄，為無理由，應予駁回。
四、據上論結，本件抗告無理由，依民事訴訟法第495條之1第1
    項、第449條第1項、第95條、第78條，裁定如主文。
中    華    民    國    97    年    6    月      23   日
                    民事第六庭
                        審判長法  官  林鄉誠
                              法  官  楊豐卿
                              法  官  許紋華
正本係照原本作成。
不得再抗告。
中    華    民    國    97    年    6    月      24   日
                              書記官  潘大鵬


司法院資訊處製作；財團法人民間司法改革基金會備份。
